ro-RO: Potrivit pentru periuța de dinți: Capete de periuță de dinți electrică; Periuțe de dinți; Altele
sk-SK: Vhodné na zubnú kefku: Hlavy elektrických zubných kefiek; Zubné kefky; Iné
hr-HR: Četkica za zube za koju je prikladno: Glave za električne četkice za zube; Četkice za zube; Ostalo
ja: 歯ブラシに適している: 電動歯ブラシヘッド; 歯ブラシ; その他
de: Geeignet für diese Zahnbürste: Elektrische Zahnbürstenköpfe; Zahnbürsten; Sonstiges
th: เหมาะสำหรับแปรงสีฟัน: หัวแปรงสีฟันไฟฟ้า; แปรงสีฟัน; อื่นๆ
sv: Lämplig för tandborste: Elektriska tandborsthuvuden; Tandborstar; Övrigt
ru: Для какой зубной щетки: Насадки для электрических зубных щеток; Зубные щетки; Другое
fr: Convient à la brosse à dents: Brosses à dents électriques; Brosses à dents; Autre
zh-CN: 适用牙刷: 电动牙刷头; 牙刷; 其他
en: Suitable for toothbrush: Electric toothbrush heads; Toothbrushes; Other
pl: Odpowiedni do szczoteczki do zębów: Elektryczne końcówki szczoteczek do zębów; Szczoteczki do zębów; Inne
da: Velegnet til tandbørste: Elektriske tandbørstehoveder; Tandbørster; Andet
vi: Phù hợp với bàn chải đánh răng: Đầu bàn chải điện; Bàn chải đánh răng; Khác
fi: Soveltuu hammasharjaan: Sähköhammasharjojen päät; Hammasharjat; Muu
cs: Vhodný typ kartáčku na zuby: Hlavice elektrických zubních kartáčků; Zubní kartáčky; Jiné
es: Adecuado para cepillo de dientes: Cepillos de dientes eléctricos; Cepillos de dientes; Otros
zh-TW: 適用牙刷: 電動牙刷頭; 牙刷; 其他
hu: Fogkefetípus: Elektromos fogkefefejek; Fogkefék; Egyéb
nl: Geschikt voor tandenborstel: Elektrische tandenborstelkoppen; Tandenborstels; Andere
it: Tipo di spazzolino da denti ideale: Testine per spazzolini elettrici; Spazzolini da denti; Altro
bg-BG: Подходящ за четка за зъби: Глави за електрически четки за зъби; Четки за зъби; Други
lt-LT: Tinkamas dantų šepetėliui: Elektrinių dantų šepetėlių galvutės; Dantų šepetėliai; Kita
pt-BR: Adequado para escova de dentes: Cabeças de escovas de dente elétricas; Escovas de dente; Outro
sl-SI: Primerno za zobno ščetko: Glave električne zobne ščetke; Zobne ščetke; Drugo
tr: Diş Fırçasına Uygun: Elektrikli diş fırçası başlıkları; Diş Fırçaları; Diğer
nb: Egnet for tannbørste: Elektriske tannbørstehoder; Tannbørster; Annet
pt-PT: Adequado para tipo de escova de dentes: Escovas de dentes elétricas; Escovas de dentes; Outro
ko: 적합한 칫솔 유형: 전동 칫솔 헤드; 칫솔; 기타
el: Κατάλληλο για οδοντόβουρτσα: Ηλεκτρικές κεφαλές οδοντόβουρτσας; Οδοντόβουρτσες; Άλλο